nl: Kaartdoos/houder type: Kaartenmandje; Kaartendoos; Kaartenkooi (draad-/framebox); Kaarthouderrek; Kaarthouderbord/-lijst; Kaarthouderstandaard; Kaarthouderbakje; Kaartenkoffer met gleuf; Kaartenkoffer; Kaartenkist; Kaartendoos in brievenbusstijl; Overige
sl-SI: Vrsta škatlice/držala za kartice: Košarica za kartice; Škatla za kartice; Kletka za kartice (žična/okvirna škatla); Stojalo za kartice; Okvir/znak za kartice; Stojalo za držanje kartic; Pladenj za kartice; Kovček za kartice z režo; Kovček/aktovka za kartice; Skrinja za kartice; Škatla za kartice v obliki nabiralnika; Drugo
ru: Тип коробки/держателя для карточек: Корзина для карт; Коробка для карт; Клетка для карт (проволочная/каркасная коробка); Стойка для карт; Табличка/рамка для карт; Подставка для карт; Лоток для карт; Чемоданчик для карт с прорезью; Чемоданчик/кейс для карт; Сундук/ящик для карт; Коробка для карт в виде почтового ящика; Другое
de: Art der Kartenbox bzw. des Kartenhalters: Kartenkorb; Kartenbox; Kartenkäfig (Draht-/Rahmenbox); Kartenhalter-Regal; Kartenhalter-Schild/-Rahmen; Kartenhalter-Ständer; Kartenhalter-Ablage; Kartenkoffer mit Einwurfschlitz; Kartenkoffer/-aktentasche; Kartentruhe; Kartenbox im Briefkasten-Stil; Sonstige
ja: カードボックス／ホルダータイプ: カードバスケット; カードボックス; カードケージ (ワイヤー/フレームボックス); カードホルダーラック; カードホルダーサイン/フレーム; カードホルダースタンド; カードホルダートレイ; スロット付きカードスーツケース; カードスーツケース/ブリーフケース; カードトランク/チェスト; メールボックス型カードボックス; その他
th: ประเภทกล่อง/ที่ใส่การ์ด: ตะกร้าใส่การ์ด; กล่องใส่การ์ด; กรงใส่การ์ด (กล่องลวด/โครง); ชั้นวางการ์ด; ป้าย/กรอบใส่การ์ด; ขาตั้งการ์ด; ถาดใส่การ์ด; กระเป๋าหิ้วใส่การ์ดแบบมีช่อง; กระเป๋าเอกสาร/กระเป๋าหิ้วใส่การ์ด; หีบใส่การ์ด; กล่องการ์ดทรงตู้จดหมาย; อื่นๆ
pl: Typ pudełka/holdera na karty: Koszyk na kartki; Pudełko na kartki; Klatka na kartki (druciana/metalowa); Stojak na kartki; Znak/ramka na kartki; Stojak na kartki; Tacka na kartki; Walizka na kartki ze szczeliną; Walizka/teczka na kartki; Kufer/skrzynia na kartki; Pudełko na kartki w stylu skrzynki pocztowej; Inne
hr-HR: tip kutije/držača kartice: Košara za kartice; Kutija za kartice; Kavez za kartice (žičana kutija / kutija s okvirom); Stalak za kartice; Znak / okvir za držanje kartica; Postolje za kartice; Plitica za kartice; Kovčeg za kartice s utorom; Kovčeg / aktovka za kartice; Škrinja za kartice; Kutija za kartice u obliku poštanskog sandučića; Ostalo
bg-BG: Тип кутия/държач за карти: Кошница за карти; Кутия за карти; Клетка за карти (тел/рамка); Стойка за карти; Табела/рамка за карти; Поставка за карти; Поднос за карти; Куфарче за карти с процеп; Куфарче за карти; Ракла за карти; Кутия за карти тип пощенска; Друго
zh-CN: 卡盒/卡套类型: 卡片篮; 卡片盒; 卡片笼（金属丝/框架盒）; 卡片展示架; 卡片展示牌/框; 卡片支架; 卡片托盘; 带插槽的卡片手提箱; 卡片手提箱/公文包; 卡片大提箱/储物箱; 邮箱式卡片盒; 其他
pt-PT: Tipo de caixa/suporte para cartas: Cesto de cartões; Caixa de cartões; Gaiola de cartões (caixa de arame/estrutura); Suporte para cartões; Placa/moldura porta-cartões; Suporte porta-cartões; Tabuleiro porta-cartões; Mala de cartões com ranhura; Mala/pasta de cartões; Baú/arca de cartões; Caixa de cartões tipo caixa de correio; Outro
tr: Kart kutusu/tutucu tipi: Kart sepeti; Kart kutusu; Kart kafesi (tel/çerçeve kutu); Kartlık rafı; Kartlık tabelası/çerçevesi; Kartlık standı; Kartlık tepsisi; Yuvalı kart çantası; Kart çantası/evrak çantası; Kart sandığı/kutusu; Posta kutusu stili kart kutusu; Diğer
hu: Kártyadoboz/-tartó típusa: Kártyakosár; Kártyadoboz; Kártyakalitka (drót/keretes doboz); Kártyatartó állvány; Kártyatartó tábla/keret; Kártyatartó talp; Kártyatartó tálca; Kártyatartó koffer bedobónyílással; Kártyatartó koffer/aktatáska; Kártyatartó láda/doboz; Postaláda stílusú kártyadoboz; Egyéb
sk-SK: Typ krabice/držiaka na karty: Košík na karty; Krabička na karty; Klietka na karty (drôtený/rámový box); Priehradka na karty; Stojan/rám na karty; Stojanček na karty; Zásobník na karty; Kufrík na karty s otvorom; Kufrík/aktovka na karty; Truhlica na karty; Krabička na karty v štýle schránky; Iné
en: Card box/holder type: Card basket; Card box; Card cage (wire/frame box); Card holder rack; Card holder sign/frame; Card holder stand; Card holder tray; Card suitcase with slot; Card suitcase/briefcase; Card trunk/chest; Mailbox-style card box; Other
el: Τύπος κουτιού/θήκης καρτών: Καλάθι καρτών; Κουτί καρτών; Κλουβί καρτών (κουτί με σύρμα/πλαίσιο); Σταντ καρτών; Πινακίδα/κορνίζα θήκης καρτών; Σταντ θήκης καρτών; Δίσκος θήκης καρτών; Βαλίτσα καρτών με υποδοχή; Βαλίτσα/Χαρτοφύλακας καρτών; Μπαούλο/Σεντούκι καρτών; Κουτί καρτών σε στυλ γραμματοκιβωτίου; Άλλο
pt-BR: Tipo de caixa/suporte para cartões: Cesto para cartões; Caixa para cartões; Gaiola para cartões (caixa de arame/armação); Rack porta-cartões; Placa/moldura porta-cartões; Suporte porta-cartões; Bandeja porta-cartões; Maleta para cartões com abertura; Maleta/pasta para cartões; Baú para cartões; Caixa para cartões estilo caixa de correio; Outro
es: Tipo de caja o soporte para cartas: Cesta para tarjetas; Caja para tarjetas; Jaula para tarjetas (caja de alambre/marco); Estante para tarjetas; Letrero/marco para tarjetas; Soporte para tarjetas; Bandeja para tarjetas; Maletín para tarjetas con ranura; Maletín/maleta para tarjetas; Baúl/cofre para tarjetas; Caja para tarjetas estilo buzón; Otro
ro-RO: Tip cutie/suport pentru carduri: Coș pentru felicitări; Cutie pentru felicitări; Cușcă pentru felicitări (cutie din sârmă/cadru); Suport pentru felicitări; Panou/cadru pentru felicitări; Stativ pentru felicitări; Tavă pentru felicitări; Valiză pentru felicitări cu fantă; Valiză/servietă pentru felicitări; Cufăr/ladă pentru felicitări; Cutie de felicitări tip cutie poștală; Altele
nb: Kortboks/holdertype: Kortkurv; Kortboks; Kortbur (ståltråd-/rammeboks); Kortholderstativ; Kortholderskilt/-ramme; Kortholderstativ; Kortholderbrett; Kortkoffert med sprekk; Kortkoffert/-mappe; Kortkiste; Kortboks i postkassestil; Annet
fr: Type de boîte ou support à cartes: Panier à cartes; Boîte à cartes; Cage à cartes (boîte en fil de fer/cadre); Présentoir à cartes; Porte-cartes avec panneau/cadre; Support pour cartes; Plateau pour cartes; Valise pour cartes avec fente; Valise/mallette pour cartes; Malle/coffre pour cartes; Boîte à cartes style boîte aux lettres; Autre
ko: 카드 상자/홀더 유형: 카드 바스켓; 카드 박스; 카드 케이지(와이어/프레임 박스); 카드 홀더 랙; 카드 홀더 표지판/프레임; 카드 홀더 스탠드; 카드 홀더 트레이; 슬롯형 카드 수트케이스; 카드 수트케이스/브리프케이스; 카드 트렁크/체스트; 우편함 스타일 카드 박스; 기타
zh-TW: 卡片盒/卡座類型: 卡片籃; 卡片盒; 卡片籠 (鐵絲/框架盒); 卡片展示架; 卡片標示/框架; 卡片立架; 卡片托盤; 附插槽的卡片手提箱; 卡片手提箱/公事包; 卡片收納箱/寶箱; 信箱式卡片盒; 其他
cs: Typ krabičky/držáku na karty: Košík na karty; Krabička na karty; Klec na karty (drátěný rám); Stojan na karty; Informační tabulka / rámeček na kartu; Stojánek na karty; Zásobník na karty; Kufřík na karty se štěrbinou; Kufřík/aktovka na karty; Truhla/bedna na karty; Krabička na karty ve tvaru schránky; Jiné
sv: Typ av kortlåda/behållare: Kortkorg; Kortlåda; Kortbur (tråd-/ramlåda); Korthållarställ; Korthållarskylt/-ram; Korthållarstativ; Korthållarbricka; Kortväska med inkast; Kortväska/-portfölj; Kortkista/-låda; Kortlåda i brevlådestil; Annat
da: Type af kortæske/kortholder: Kortkurv; Kortæske; Kortbur (tråd-/rammeæske); Stativ til kort; Skilt/ramme til kort; Fod til kort; Bakke til kort; Kortkuffert med sprække; Kuffert/mappe til kort; Kortkiste/-skrin; Postkasseformet kortæske; Andet
it: Tipo di scatola/portacarte: Cestino porta carte; Scatola porta carte; Gabbia porta carte (scatola in filo/telaio); Espositore porta carte; Insegna/cornice porta carte; Supporto porta carte; Vassoio porta carte; Valigetta porta carte con fessura; Valigetta/valigia porta carte; Baule/forziere porta carte; Scatola porta carte a forma di cassetta postale; Altro
vi: Loại hộp/giá đựng thẻ: Giỏ đựng thẻ; Hộp đựng thẻ; Lồng đựng thẻ (hộp dây/khung); Giá đựng thẻ; Bảng tên/khung giữ thẻ; Đế giữ thẻ; Khay giữ thẻ; Vali đựng thẻ có khe cắm; Vali/cặp đựng thẻ; Rương/hòm đựng thẻ; Hộp đựng thẻ kiểu hòm thư; Khác
fi: Korttilaatikko/pidiketyyppi: Korttikori; Korttilaatikko; Korttikehikko (rautalanka/runko); Korttiteline; Korttipidike (kyltti/kehys); Korttipidikejalusta; Korttitarjotin; Korttisalkku aukolla; Korttisalkku; Korttiarkku; Postilaatikkotyylinen korttilaatikko; Muu
lt-LT: Kortelių dėžutės / laikiklio tipas: Kortelių krepšelis; Kortelių dėžutė; Kortelių narvelis (vielinė / rėminė dėžutė); Kortelių laikiklių stovas; Kortelių laikiklio lentelė / rėmelis; Kortelių laikiklio stovas; Kortelių laikiklio padėklas; Kortelių lagaminas su anga; Kortelių lagaminas / portfelis; Kortelių skrynia / dėžė; Pašto dėžutės stiliaus kortelių dėžutė; Kita